臺灣彰化地方法院刑事判決　　　　　　　　　　　　九十三年度易字第一○四六號
　　公　訴　人　臺灣彰化地方法院檢察署檢察官
　　被　　　告　庚○○
　　　　　　　　戊○○
右列被告因恐嚇取財等案件，經檢察官提起公訴（九十三年度偵字第三四七○、三八
四六、五○六一號），本院判決如左：
    主  文
庚○○、戊○○共同連續意圖為自己不法之所有，以恐嚇使人將本人之物交付，各處
有期徒刑玖月，庚○○緩刑年。扣案之行動電話ＳＩＭ卡（門號00000000
00號）及提款卡各壹張均沒收。
    事  實
一、戊○○前於民國九十二年間，因違反槍砲彈藥刀械管制條例案件，經本院判處有
    期徒刑一年二月，併科罰金新臺幣（下同）十萬元，緩刑三年確定在案。詎戊○
    ○仍未知悔改，其乃丁士源之小弟，因丁士源（另由檢察官簽分偵辦中）見庚○
    ○經濟有困難，遂提議庚○○與渠等共同參與擄鴿勒贖之計畫，而庚○○即與戊
    ○○、丁士源共同基於意圖為自己不法所有之概括犯意聯絡，明知不詳姓名之成
    年男子，在雲林縣西螺大橋旁等處，所販售掛有腳環號碼及電話號碼之鴿子，係
    在各地山區或鄉間架設鳥網所竊來之賽鴿，為來源不明之贓物，竟仍自九十三年
    四月間某日起，由丁士源出資，而由庚○○及戊○○出面，在前述雲林縣西螺大
    橋旁等處，連續以每隻一千四百元之價格，向該不詳男子故買之，再由庚○○按
    賽鴿腳環上之電話號碼，連續以庚○○所有之行動電話一支（門號000000
    0000號），向附表編號一至九所示之鴿主子○○等人恐嚇稱：需支付贖款，
    方能取回彼等所有之賽鴿等語，致使子○○等九人，恐其賽鴿遭遇不測而心生畏
    懼，遂依每隻二千元至二千五百元不等之價格，將贖款匯入庚○○向不詳姓名之
    人所購買之「于定弘」（尚未起訴）名義之臺北銀行永春分行帳號000000
    00000000號帳戶內，再由庚○○或戊○○持該帳戶提款卡前往領款，所
    得款項均朋分花用殆盡，以此恐嚇之方法使子○○等人將本人之物交付（被害人
    、匯款時間、被擄鴿數及匯款金額詳如附表所示），彼等再於取款後將鴿子放飛
    ，前後計恐嚇得款一萬八千八百十九元。嗣為警進行通訊監察時獲悉，而於九十
    三年四月二十八日上午十時十分許，在彰化縣員林鎮○○路○段二一七號執行搜
    索查獲，並扣得庚○○所有供本案勒贖所用之行動電話ＳＩＭ卡（門號0000
    000000號）及前揭臺北銀行永春分行「于定弘」帳戶提款卡各一張。
二、案經彰化縣警察局員林分局報請臺灣彰化地方法院檢察署檢察官偵查起訴。
    理  由
一、右揭事實，業據被告庚○○、戊○○於本院審理時坦承不諱，核與證人即被害人
    子○○、甲○○、己○○、乙○○、癸○○、丙○○、辛○○、丁○○、壬○○
    等人於警詢及偵查中指證情節相符，並有被害人匯款單據影本、臺北銀行永春分
    行函附「于定弘」帳戶之開戶資料與對帳單明細表、通訊監察報告、監聽譯文及
    通聯紀錄等件附卷可稽，此外，復有行動電話ＳＩＭ卡（門號00000000
    00號）及臺北銀行永春分行提款卡各一張扣案可資佐證，足認被告庚○○、戊
    ○○自白與事實相符，堪以採信。本案事證明確，被告庚○○、戊○○二人上開
    犯行，均堪認定，應依法論科。
二、核被告庚○○、戊○○所為，均係犯刑法第三百四十九條第二項故買贓物罪及同
    法第三百四十六條第一項恐嚇取財罪。被告二人與丁士源間就上開犯行，有犯意
    之聯絡及行為之分擔，為共同正犯。且渠等多次故買贓物及恐嚇取財犯行，均時
    間緊密，觸犯構成要件相同之罪名，顯係基於概括犯意反覆為之，為連續犯，應
    依刑法第五十六條之規定，各論以一罪，並加重其刑。又被告二人所犯上開連續
    故買贓物及連續恐嚇取財二罪間，有方法、結果之牽連關係，應從一重之連續恐
    嚇取財罪處斷。爰審酌被告庚○○、戊○○二人之素行，及其犯罪之動機、方法
    、手段，渠等不思正當方式營生，貪圖利益而危害社會治安及他人之財產，本件
    被害人計有九人，暨渠等犯後均已坦承犯行之態度等一切情狀，各量處如主文所
    示之刑，以示懲儆。末查，被告庚○○前未曾受有期徒刑以上刑之宣告，有臺灣
    高等法院被告全國前案紀錄表一件在卷可憑，其因思慮不周，偶罹刑典，經此論
    罪科刑之教訓後，應知所警惕，信無再犯之虞，參以其係肢障人士，且須負擔家
    中經濟，其父親亦為肢障者，並因罹患口腔癌須住院開刀治療（見卷附重大傷病
    免自行部分負擔證明卡、殘障手冊）等情，本院因認被告庚○○所宣告之刑以暫
    不執行為適當，併諭知緩刑三年，以勵自新。另扣案之行動電話ＳＩＭ卡（門號
    0000000000號）及提款卡各一張，均為被告庚○○所有之物，並係供
    被告等人為本案犯罪所用之物，爰依刑法第三十八條第一項第二款之規定併予宣
    告沒收。
據上論斷，應依刑事訴訟法第二百九十九條第一項前段，刑法第二十八條、第五十六
條、第三百四十六條第一項、第三百四十九條第二項、第五十五條、第七十四條第一
款、第三十八條第一項第二款，罰金罰鍰提高標準條例第一條前段，判決如主文。
本案經檢察官賴志盛到庭執行職務。
中    華    民    國    九十三    年      十二      月      二十八      日
                              臺灣彰化地方法院刑事第二庭
                                  審判長法官  石  馨  文
                                  法      官  王  義  閔
                                  法      官  郭  麗  萍
右正本證明與原本無異。
如不服本判決，應於判決送達後十日內向本院提出上訴狀( 須附繕本 )。
告訴人或被害人對於判決如有不服具備理由請求檢察官上訴者，其上訴期間之計算係
以檢察官收受判決正本之日期為準。
                                  法院書記官  施  嘉  玫
中    華    民    國    九十三    年      十二      月      二十九      日
刑法第三百四十六條第一項：
意圖為自己或第三人不法之所有，以恐嚇使人將本人或第三人之物交付者，處六月以
上五年以下有期徒刑，得併科一千元以下罰金。
刑法第三百四十九條第二項：
搬運、寄藏、故買贓物或為牙保者，處五年以下有期徒刑、拘役或科或併科一千元以
下罰金。
附表：
┌──┬───┬─────────┬─────┬───────┐
│編號│被害人│匯款時間          │被擄鴿數  │匯款金額      │
│    │      │                  │          │(單位：新臺幣)│
├──┼───┼─────────┼─────┼───────┤
│一  │子○○│九十三年四月十四日│賽鴿一隻  │二千元        │
│    │      │                  │          │              │
│    │      │                  │          │              │
│    │      │                  │          │              │
│    │      │                  │          │              │
├──┼───┼─────────┼─────┼───────┤
│二  │甲○○│九十三年四月十四日│賽鴿一隻  │二千元        │
├──┼───┼─────────┼─────┼───────┤
│三  │己○○│九十三年四月十四日│賽鴿一隻  │二千元        │
├──┼───┼─────────┼─────┼───────┤
│四  │乙○○│九十三年四月十四日│賽鴿一隻  │二千二百元（起│
│    │      │                  │          │訴書誤載為二千│
│    │      │                  │          │五百元）      │
├──┼───┼─────────┼─────┼───────┤
│五  │癸○○│九十三年四月十四日│賽鴿一隻  │二千零六十一元│
│    │      │                  │          │（起訴書誤載為│
│    │      │                  │          │一千元）      │
├──┼───┼─────────┼─────┼───────┤
│六  │丙○○│九十三年四月十四日│賽鴿一隻  │二千元        │
├──┼───┼─────────┼─────┼───────┤
│七  │辛○○│九十三年四月十四日│賽鴿一隻  │二千五百元    │
├──┼───┼─────────┼─────┼───────┤
│八  │丁○○│九十三年四月十六日│賽鴿一隻  │二千元        │
├──┼───┼─────────┼─────┼───────┤
│九  │壬○○│九十三年四月十六日│賽鴿一隻  │二千零五十八元│
│    │      │                  │          │（起訴書誤載為│
│    │      │                  │          │二千五百元）  │
├──┴───┴─────────┴─────┴───────┤
│合計得款：一萬八千八百十九元                                │
└──────────────────────────────┘
